# 保理业务咨询

提问人：jackiechen8623 时间：2016-01-12 09:44:25
被审计单位A公司为融资租赁公司，其经营范围包括保理业务，当期开展保理业务简述如下： 1 、合同信息： 甲方：B公司（设备供应商） 乙方：A公司 开展业务，A公司对B公司向C单位、D单位销售设备分期收款业务的应收款项进行保理； 保理类型：公开型保理、有追索权的保理、比例预付方式保理融资、明保； 2 、B公司与A公司无任何关联关系； 3 、C公司为A公司全资子公司； 4 、D公司与A、B、C公司无任何关联关系； 5 、B公司与C单位、D单位开展的分期收款销售设备业务保理业务之前开展，且当时无任何迹象表明未来会开展此项保理业务；
问题： 1 、对于A公司对B公司应收关联方C公司的保理业务： 是否根据实质重于形式原则确定为无追索权？ 2 、对于A公司对B公司应收非关联方D公司的保理业务： 是否根据实质重于形式原则按应收账款抵押贷款处理？ 3 、应收账款抵押贷款业务的账务处理是否应按如下思路进行： 保理业务开始： 借：贷款-本金（全额应收账款） 贷：银行存款 未确认融资收益 借： 未确认融资收益 贷：投资收益（是否用投资收益科目） （ 1 ）未确认融资收益按摊余成本进行计算分期确认？ （ 2 ）贷款在资产负债表中用贷款抵减未确认融资收益后列示？ （ 3 ）对于保理公司收益科目用投资收益还是营业收入？

回答人：chenyiwei
1 、A的个别报表层面仍可以认为有追索权（实际上就是对C的债权）；合并报表层面可以认为是无追索权的。 2 、可以。 3 、未确认融资收益属于长期应收款的计价备抵项目，应采用实际利率法在贷款期限内摊销，确认为各期利息收入。

提问人：jackiechen8623 时间：2016-01-12 20:15:13
陈总，融资租赁公司，保理业务是用长期应收款科目还是贷款科目做呢，是否贷款科目只适合于银行等金融类企业？

回答人：chenyiwei
如果是有追索权的保理（就租赁公司个别报表而言），则应使用“贷款”科目。

提问人：jackiechen8623 时间：2016-01-13 19:24:54
陈总，在保理合同中关于回购事项中有这样一段描述”任何应收账款到期日，买方（即C公司）未足额支付应收账款，经保理商自行或要求卖方（B公司）在催收期内向买方催收后，买方仍未在催帐期届满日前一日足额付款“，此项描述是否可以作为具有追索权的依据？

回答人：chenyiwei
A的个别报表层面可以认为有追索权，但A的合并报表层面，最终债务人C和债权人A实际上属于同一个合并主体，所以实质上可以认为是无追索权的。

提问人：呼叫帮助 时间：2018-04-22 10:59:57
陈老师您好！有一个类似反向保理的问题想请教您： 我们公司和很多供应商合作（其中包含一些小公司供应商），供应商给到我们的信用期为 90 天。由于我司规模大，资信度较高，现银行告知，可以从我们的供应商里面选择一些合作：供应商可以将应收我公司的账款与银行进行保理业务。当应收账款到期时，我们公司直接将货款支付给银行即可。 问题 不知道供应商和银行的这种保理业务会不会影响我们公司的会计处理呢？例如：现在我们的应付账款是应付供应商A，但是由于A和银行办理保理业务，那么我们公司的应付账款是否会变成应付银行甚至短期借款呢？ 我们公司是否和银行签字还款承诺函是否也会影响上述问题的答案呢？

回答人：chenyiwei
看该业务占用谁的信用额度。如果占用的是你司的信用额度，则实质上是银行对你公司提供借款，应披露为短期借款。

提问人：liuxiulin1976 时间：2018-11-15 14:21:40
陈版：融资租赁公司所属行业是“租赁和商务服务业”，而非“非银行金融业”，关于其从事的保理业务，经了解，有些租赁公司将该类业务记入“长期应收款”进行核算，请问此类公司是否可单独设置“ 发放贷款及垫款”科目？对于“附有追索权”和“不附有追索权”的核算上面有区别吗？

回答人：chenyiwei
融资租赁公司的监管职责已经从商务部转给银保监会，相关监管政策的统一只是时间问题。